臺灣高雄地方法院刑事裁定　　　　　　 100年度聲判字第60號
聲　請　人　蘇玉武
代　理　人　王文雄律師
被　　　告　雷仲達
　　　　　　劉仲信
　　　　　　曾美妙
　　　　　　曾純倩
　　　　　　趙冠保
　　　　　　王素慧
　　　　　　吳秀員
　　　　　　陳美滿
　　　　　　陳順風
　　　　　　蘇琡惠
　　　　　　邱春美
　　　　　　王佑如
　　　　　　陳明宗
　　　　　　劉秀美
　　　　　　方秋心
　　　　　　陳蕙華
上列聲請人因被告偽造文書等案件，不服臺灣高等法院高雄分院
檢察署檢察長駁回再議之處分（100年度上聲議字第956號），聲
請交付審判，本院裁定如下：
    主  文
聲請駁回。
    理  由
一、聲請交付審判意旨如附件所示。
二、本件聲請人即告訴人蘇玉武以被告雷仲達等16人涉嫌偽造公
    文書及誹謗等案件，向臺灣高雄地方法院檢察署檢察官提出
    告訴，經該署檢察官偵查後，於民國100年5月11日以100 年
    度偵字第14274 號為不起訴處分。聲請人不服，聲請再議，
    經臺灣高等法院高雄分院檢察署檢察長於100年6月14日以10
    0年度上聲議字第956號認為再議無理由，而為駁回之處分，
    於100年6月16日送達予聲請人。茲聲請人不服臺灣高等法院
    高雄分院檢察署檢察長駁回再議之處分，委任律師為代理人
    ，於同年月23日向本院聲請交付審判，未逾法定不變期間，
    合先敘明。
三、按犯罪事實應依證據認定之，無證據不得認定犯罪事實，刑
    事訴訟法第154 條第2 項定有明文；又刑事訴訟上證明之資
    料，無論其為直接證據或間接證據，均須達於通常一般之人
    均不致有所懷疑，而得確信其為真實之程度，始得據為有罪
    之認定，若其關於被告是否犯罪之證明未能達此程度，而有
    合理之懷疑存在時，致使無從形成有罪之確信，在刑事訴訟
    「罪疑唯輕」、「無罪推定」原則下，依據「罪證有疑，利
    於被告」之證據法則，即不得遽為不利被告之認定；告訴人
    之告訴，係以使被告受刑事訴追為目的，是其陳述是否與事
    實相符，仍應調查其他證據以資審認，最高法院76年臺上字
    第4986號、52臺上字第1300號著有判例可資參照。次按告訴
    人不服上級法院檢察署檢察長或檢察總長認再議為無理由而
    駁回之處分者，得於接受處分書後10日內委任律師提出理由
    狀，向該管第一審法院聲請交付審判；法院認為交付審判之
    聲請不合法或無理由者，應駁回之，刑事訴訟法第258 條之
    1 、第258 條之3 第2 項前段分別定有明文。前述刑事訴訟
    法第258 條之1 規定，乃對於「檢察官不起訴或緩起訴裁量
    權」制衡之一種外部監督機制。法院僅在就檢察官所為不起
    訴或緩起訴之處分是否正確加以審查，以防止檢察機關濫權
    。依此立法精神，法院就聲請交付審判案件為審查時，所謂
    「得為必要之調查」所指之調查證據之範圍，自應僅以偵查
    中曾顯現之證據為限，不可就告訴人新提出之證據再為調查
    ，亦不可蒐集偵查卷以外之證據。另由刑事訴訟法第260 條
    對於不起訴處分已確定或緩起訴處分期滿未經撤銷者，得再
    行起訴規定之立法理由說明：「本條所謂不起訴處分已確定
    者，係包括『聲請法院交付審判復經駁回者』之情形在內。
    」，益徵法院就聲請交付審判案件為審查時，所謂「得為必
    要之調查」所指之調查證據範圍，應僅以偵查中曾顯現之證
    據為限，不得就告訴人新提出之證據，再為調查，亦不可蒐
    集偵查卷以外之證據。否則，將使交付審判制度與再行起訴
    制度，相互混淆不清（臺灣高等法院91年4 月25日第1 次刑
    庭庭長法律問題研究會議結論意旨參照），亦將使法院兼任
    檢察官而有回復「糾問制度」之虞。且法院裁定交付審判之
    前提，必須偵查卷內所存證據已符合刑事訴訟法第251 條第
    1 項規定「足認被告有犯罪嫌疑」檢察官應提起公訴之情形
    ，亦即該案件已經跨越起訴門檻，否則，縱或法院對於檢察
    官所認定之基礎事實有不同判斷，但如該案件仍須另行蒐證
    、偵查，始能判斷應否交付審判者，因交付審判審查制度並
    無如同再議救濟制度得發回原檢察官繼續偵查之設計，法院
    仍應依同法第258條之3第2 項前段規定，以聲請為無理由裁
    定駁回。
四、經查：
  (一)高雄市政府財政局於96年8月9日召開考績委員會，就有關
      聲請人破壞公物乙案，列舉聲請人分別於(1) 96年7月17日
      上午9 時15分許，將人事室謝助理員之公文連同卷宗丟進
      垃圾桶。(2)96年7月18日上午8時40分許，將人事室謝助理
      員桌面之物品、水杯全部打翻，丟擲滿地。(3) 96年7月27
      日上午8 時35分許，將人事室謝助理員桌面之物品，全部
      打翻、丟擲滿地。(4)96年7月30日上午8時40分許，將人事
      室蘇主任琡惠桌面之物品全部打翻、丟擲滿地，專線電話
      亦遭毀損等情節，而以聲請人有「多次丟棄、損壞同事職
      務上掌管之文書、電話機具等物品，破壞公物情節重大」
      為獎懲事由，懲處聲請人「記過1 次」等情，有高雄市政
      府財政局高市財政人字第0960013149號令、上開會議紀錄
      等附卷可查（見他字卷第9 頁、第19頁背面至第25頁），
      此部分事實堪以認定。
（二）上開破壞公物案情節(4)部分，經被告蘇琡惠提出告訴，經
      檢察官偵查後，以聲請人於96年7月30日上午8時35分，在
      被告蘇琡惠辦公室內，對被告蘇琡惠辱罵「幹你娘（台語
      ）」、「幹你娘機歪（台語）」等穢語，並將被告蘇琡惠
      辦公桌上之公文櫃推倒，公文、卷宗擲落於地，並扯斷被
      告蘇琡惠辦公桌上之電話專線等事實，有原署97年度偵字
      第13567號聲請簡易判決處刑書1份足憑。嗣經法院審理認
      定聲請人當時確有辱罵被告蘇琡惠，及推倒辦公桌上之公
      文櫃，將公文、卷宗擲落於地，有本院97年度審簡字第54
      03號判決書1 份在卷可稽，顯見聲請人確有上開破壞公物
      乙案情節(4)之行為舉止。聲請意旨以上開判決認定被告蘇
      琡惠之辦公桌上之電話線路雖經拉扯，造成接點脫漏，惟
      電話本身並未因此故障，未達損壞或致令不堪使用之程度
      ，尚與刑法毀損罪之構成要件不合為其論據，故認上開高
      雄市政府財政局考績委員會決議所指「多次丟棄、損壞同
      事職務上掌管之文書、電話機具等物品，破壞公物情節重
      大」，純屬虛構云云。然政府各機關依法設置考績委員會
      者，其公務人員平時考核獎懲，應遞送考績委員會初核，
      機關長官核定，公務人員考績法施行細則第13條第4 項定
      有明文，高雄市政府財政局依法設有考績委員會，其依高
      雄市政府及所屬各機關公務人員平時獎懲標準表，本有認
      定該局所屬人員之相關行為事實，並依法初核獎懲之權責
      。被告劉仲信、曾美妙、曾純倩、趙冠保、王素慧、吳秀
      員、陳美滿、陳順風、蘇琡惠、邱春美、王佑如、陳明宗
      、劉秀美、方秋心及陳蕙華等人均係該局考績委員會委員
      ，依渠等之認定，聲請人確有上開破壞公物乙案所提列之
      情節，雖所提列情節(4)部分，有關電話機具未達刑法毀損
      罪需損壞或達致令不堪使用程度之要件，惟非必須構成刑
      法毀損罪者始得認定為「破壞公物」之公務員違規情事，
      依上開刑事判決之認定，聲請人既有拉扯被告蘇淑惠辦公
      室電話線，造成線路接點脫漏的情形，縱未達刑罰不堪使
      用之程度，但被告劉仲信等人本於職權認定聲請人此舉已
      有破壞公物之行為，並予以懲處，即難認被告等有何將不
      實之情節登載於公文書之情事，聲請意旨關於此部分之主
      張，尚難採認。
（三）聲請人雖以未傳喚證人洪東煒、李旺政，查證96年8月9日
      考績委員會財政局考績委員會決議為虛構，因認駁回再議
      處分就此部分之認定顯有違誤云云。惟證據之取捨及事實
      之認定為承辦檢察官職權之行使，如該職權行使不違背經
      驗法則與論理法則，即難遽指為不當。又檢察官依法為盡
      調查之能事，應於偵查中調查之證據，必須該證據方法與
      犯罪事實之成立與否具有必要關聯性，且有調查之必要與
      途徑者為限，並非一經被害人、告訴人或被告聲請，檢察
      官即負有調查之義務。聲請人雖請求傳喚證人洪東煒、李
      旺政，以查證上開事項，惟上開待查證之事項，經聲請人
      於該次會議陳述之意見如下：「三、‧‧‧毀損公物也請
      拿出證據，主張考績會違法，拒絕回答與會委員之各項提
      問；且身體負荷不了，表示要離席了，不願回答問題」，
      此有該次考績委員會之會議紀錄在卷足按（見他字卷第22
      頁），駁回再議處分書中因此認無傳喚該等證人之必要，
      核與經驗法則與論理法則無違，聲請人執此指摘原不起訴
      處分書及駁回再議處分之認定顯有違誤云云，非有理由。
      又聲請人雖聲請調閱高雄市政府財政局考績委員會議於96
      年8月1日及同年8月9日之2次會議記錄及錄音帶、錄影帶
      等，以證明聲請人對與會委員提問鉅細靡遺回答，並極力
      辯駁，要求考績委員拿出聲請人多次毀損公物之證據等事
      項，惟法院於審查交付審判之聲請有無理由時，固得為必
      要之調查，惟其調查範圍，仍應以偵查中曾發現之證據為
      限，不可就聲請人新提出之證據再為調查，亦不可蒐集偵
      查卷以外之證據。聲請人請求調查之上開證據，除已在卷
      內之8月9日會議記錄外，並非偵查中曾發現之證據，屬新
      提出之證據；亦非聲請人請求調查足資動搖原偵查檢察官
      事實認定及處分決定之證據，而未經檢察機關詳為調查者
      。依上開說明，聲請人上開聲請，尚難准許。
五、聲請人原告訴被告涉犯誹謗罪部分，經原不起訴處分書及駁
    回再議處分書認定已逾告訴期間，此部分既未經聲請交付審
    判意旨指摘，自不在本件交付審判審理範圍內，附此敘明。
六、綜上，以本案偵查中所顯現之證據，並無積極事證足資佐證
    被告有聲請人所指之偽造文書等犯行乙節，原不起訴處分書
    及駁回再議處分書中說明認無積極證據足資證明被告有何聲
    請人所指訴之犯行，因認被告犯罪嫌疑不足，依刑事訴訟法
    第252條第10款之規定，原檢察官及臺灣高等法院高雄分院
    檢察署檢察長分別予以不起訴處分及駁回再議之聲請，於法
    並無違誤。本件聲請交付審判意旨猶執前詞，指摘原處分不
    當，非有理由，應予駁回。
據上論斷，應依刑事訴訟法第258條之3第2項前段，裁定如主文
。
中    華    民    國    100    年    9    月    23    日
                  刑事第七庭    審判長法  官  陳  箐
                                      法  官  吳佳穎
                                      法  官  曾建豪
本裁定不得抗告。
以上正本證明與原本無異。
中    華    民    國   100    年    9     月    26    日
                                      書記官  秦富潔